臺灣苗栗地方法院刑事判決　　　　　　　100年度訴字第555號
公　訴　人　臺灣苗栗地方法院檢察署檢察官
被　　　告　曾維楷
選任辯護人　陳盈壽律師
上列被告因違反毒品危害防制條例案件，經檢察官提起公訴（10
0 年度偵字第2995號、100 年度偵字第3056號），本院判決如下
：
    主    文
曾維楷犯如附表一、二所示之罪，各處如附表一、二所示之刑（
含主刑及從刑）。主刑部分應執行有期徒刑參年肆月，從刑部分
併執行之。
    犯罪事實
一、曾維楷（綽號「小胖」、「阿凱」）明知安非他命係毒品危
    害防制條例第2 條第2 項第2 款所列管之第二級毒品，亦為
    主管機關行政院衛生署公告禁止使用之毒害藥品，乃藥事法
    規定之禁藥，不得擅自販賣、轉讓，竟意圖營利，以門號
    0000-000000 行動電話為聯絡工具，為下列販賣及轉讓第二
    級毒品之行為：
(一)、於民國99年6 月22日晚上9 時許，在苗栗縣銅鑼鄉中華電信
    營業處前，以新臺幣（下同）2,000 元之價格，販賣第二級
    毒品安非他命一包予賴志章（綽號「銅鑼阿章」）。另於同
    月28日下午2 時許，在同縣苗栗市西勢美北28號附近，以2,
    000 元之價格，販賣第二級毒品安非他命一包予陳文毓及黃
    錦盛。
(二)、另於同月23日凌晨3 、4 時許，在上開西勢美北28號友人陳
    文毓住處，無償轉讓第二級毒品安非他命供陳文毓施用。嗣
    警經依法對曾維楷持用之門號0000-000000 號行動電話電話
    實施通訊監察後查獲。
二、案經苗栗縣警察局移送臺灣苗栗地方法院檢察署檢察官偵查
    起訴。
    理    由
壹、證據能力部分：
一、刑事訴訟法第156 條第1 項之規定，被告之自白非出於強暴
    、脅迫、利誘、詐欺、疲勞訊問、違法羈押或其他不正之方
    法，且與事實相符者，得為證據。查本件被告鍾木禎及其辯
    護人於準備程序、審判期日對於公訴檢察官提出之警詢、偵
    查中之訊問筆錄等證據能力均不爭執，且未抗辯其自白非出
    於任意性，亦查無明顯事證足認檢察官及警察機關於製作該
    等筆錄時，有對被告施以法律所禁止之不正方法等情事，應
    認該審判外之自白具有任意性，而認有證據能力。
二、按刑事訴訟法第159 條之5 第1 項「被告以外之人於審判外
    之陳述，雖不符前4 條之規定，而經當事人於審判程序同意
    作為證據，法院審酌該言詞陳述或書面陳述作成時之情況，
    認為適當者，亦得為證據」之規定，觀諸其立法理由謂：「
    二、按傳聞法則的重要理論依據，在於傳聞證據未經當事人
    之反對詰問予以核實，乃予排斥。惟若當事人已放棄對原供
    述人之反對詰問權，於審判程序表明同意該等傳聞證據可作
    為證據，基於證據資料愈豐富，愈有助於真實發見之理念，
    此時，法院自可承認該傳聞證據之證據能力。
三、由於此種同意制度係根據當事人的意思而使本來不得作為證
    據之傳聞證據成為證據之制度，乃確認當事人對傳聞證據有
    處分權之制度。為貫徹本次修法加重當事人進行主義色彩之
    精神，固宜採納此一同意制度，作為配套措施。然而吾國尚
    非採澈底之當事人進行主義，故而法院如認該傳聞證據欠缺
    適當性時（例如證明力明顯過低或該證據係違法取得），仍
    可予以斟酌而不採為證據，爰參考日本刑事訴訟法第326 條
    第1 項之規定，增設本條第1 項。」由此可知，第159 條之
    5 第1 項之規定，僅在強調當事人之同意權，取代當事人之
    反對詰問權，使傳聞證據得作為證據，並無限制必須「不符
    合同法第159 條之1 至第159 條之4 」，始有適用，故依條
    文之目的解釋，第159 條之5 第1 項之規定，並不以被告以
    外之人於審判外之陳述「不符合」同法第159 條之1 至第
    159 條之4有 關傳聞證據例外規定之情形，始有其適用（臺
    灣高等法院暨所屬法院96年法律座談會刑事類提案第26號研
    討結果參照）。又增訂刑事訴訟法第159 條之5 第1 項所參
    考之日本國刑事訴訟法第326 條第1 項，其文義為「檢察官
    及被告同意作為證據之書面或供述，法院考量該書面或供述
    作成時之情況認為相當時，不論第321 條至前條（第325 條
    ）之規定，亦得作為證據」，可見，我國法所借鏡之日本國
    法，其操作模式係：法院首先確認有無當事人之同意，待確
    認當事人不同意時，始探究該傳聞證據是否該當刑事訴訟法
    第321 條以下（為傳聞例外規定，相當於我國法第159 條之
    1 至之4） 之要件。易言之，當事人之同意乃係傳聞法則例
    外之第一次關口，亦為傳聞法則例外之最先位規定。如當事
    人同意將傳聞證據作為證據使用，法院即毋庸再去論述是否
    有符合其他傳聞例外規定之適用。是本案公訴人、被告及辯
    護人如有同意以下本院所引用之傳聞證據均作為證據使用，
    對於本院引用之傳聞證據顯已放棄反對詰問權，並同時有賦
    予證據能力之意思表示，則該傳聞證據既已有證據能力，而
    得作為論罪之依據，於邏輯上本院並毋庸再去細究該傳聞證
    據是否合致刑事訴訟法第159 條之1 至之4 等規定。經查，
    本案經本院引用之被告以外之人於審判外之言詞或書面陳述
    ，惟經檢察官、被告及辯護人於準備程序一致同意作為證據
    （本院100 年度訴字第555 號審理卷【下稱本院卷】第33至
    34頁），另經本院於審理中一一踐行「告以要旨」程序，當
    事人於知悉上開證據係審判外陳述之情形下，對於各該證據
    亦均表示「沒有意見」（本院卷第39背面至41頁），且迄至
    言詞辯論終結前未再聲明異議，本院審酌此等證據資料製作
    時之情況，尚無違法不當及證明力明顯過低之瑕疵，，與本
    案待證事實復具有相當關連性，亦認為適當，依刑事訴訟法
    第159條之5第1項，前開傳聞證據均得作為證據。
四、國家基於犯罪偵查之目的，對被告或犯罪嫌疑人進行通訊監
    察，乃係以監控與過濾受監察人通訊內容之方式，蒐集對其
    有關之紀錄，並將該紀錄予以查扣，作為認定犯罪與否之證
    據，屬於刑事訴訟上強制處分之一種，而監聽係通訊保障及
    監察法第13條第1 項所定通訊監察方法之一，司法警察機關
    依法定程序執行監聽取得之錄音，係以錄音設備之機械作用
    ，真實保存當時通訊之內容，如通訊一方為受監察人，司法
    警察在監聽中蒐集所得之通訊者對話，若其通話本身即係被
    告進行犯罪中構成犯罪事實之部分內容，則依前開說明，自
    與所謂「審判外之陳述」無涉，應不受傳聞法則之規範，當
    然具有證據能力。至司法警察依據監聽錄音結果予以翻譯而
    製作之監聽（或稱通訊監察）譯文，屬於文書證據之一種，
    於被告或訴訟關係人對其譯文之真實性發生爭執或有所懷疑
    時，法院固應依刑事訴訟法第165 條之1 第2 項規定，以適
    當之設備，顯示該監聽錄音帶之聲音，以踐行調查證據之程
    序，俾確認該錄音聲音是否為通訊者本人及其內容與監聽譯
    文之記載是否相符；或傳喚該通訊者；或依其他法定程序，
    為證據調查。倘被告或訴訟關係人對該通訊監察譯文之真實
    性並不爭執，即無勘驗辨認其錄音聲音之調查必要性，法院
    於審判期日如已踐行提示監聽譯文供當事人辨認或告以要旨
    ，使其表示意見等程序並為辯論者，其所為之訴訟程序即無
    不合（最高法院97年度臺上字第561 號、98年度臺上字第40
    17號、99年度臺上字第4399號判決意旨可供參照）。經查，
    本案起訴書所引之通訊監察譯文，係經本院核發通訊監察書
    予以監聽錄音所製作，監聽電話為被告販毒時所持用之行動
    電話，此有本院99年6月1日核發之99年聲監字第000184號（
    其期間自99年06月03日10時起至同年07月02日10時止）通訊
    監察書在卷可稽（臺灣苗栗地方法院檢察署100 年度他字第
    1113號卷【下稱他字第1113號卷】第33至35頁），係依法所
    為之監聽。且本案通訊監察譯文業經本院於審理中提示予被
    告及其辯護人表示意見，而被告及其辯護人於法院調查證據
    時復不爭執該證據能力（本院卷第33頁），另經本院審酌電
    話監聽侵害被告權益之種類及輕重、對於被告訴訟上防禦不
    利益之程度、犯罪所生之危害或實害等情形，兼顧人權保障
    及公共利益之均衡維護，亦認本件此部分電話監聽合於比例
    原則，是認應具有證據能力。
貳、實體部分：
一、上開犯罪事實，業據被告曾維楷於警詢、偵訊中及本院審理
    時坦承不諱（見他字第1113號卷第28至29頁、第39至43頁，
    本院卷第31頁背面、第39至42頁），核與證人即向被告購買
    安非他命之陳文毓於警詢、偵查中之證述（參他字第1113
    號卷第8 至9 頁、第15至18頁）、證人黃錦盛、賴志章於警
    詢中之證述（參臺灣苗栗地方法院檢察署100 年度偵字第
    2995號卷【下稱偵卷】第18至19頁、第23至24頁、以上三位
    證人於本案卷證內亦分別以A1、A2、A3之代號製作筆錄、詳
    參本院卷附之證人真實姓名對照表），及證人即受被告無償
    轉讓安非他命之陳文毓於警詢、偵查中之證述（他字第1113
    號卷第8 至9 頁、第15至18頁）情節均相符，復有被告使用
    之門號0000000000號行動電話與證人陳文毓、黃錦盛、賴志
    章聯絡購買、轉讓安非他命之監聽譯文在卷可佐（偵卷第15
    至16頁、第20至21頁、第25頁）。參諸證人陳文毓、黃錦盛
    、賴志章與被告均無任何怨隙（見他字第1113號卷第18 頁
    、偵卷第18頁背面、第23頁背面），衡情上開證人應無設詞
    攀誣，或虛構事實以陷害被告之理，況證人陳文毓到庭已具
    結作證，更係以刑事責任擔保其證言之真實性，故證人陳文
    毓、黃錦盛、賴志章前開證述內容，經核尚無不可採信之處
    ，應堪憑採。
二、衡之安非他命係經公告之第二級毒品，無論持有、販賣，均
    屬違法行為，為治安機關所嚴查，此為眾所週知之事實，毒
    品交易均於隱密下進行，其以通訊聯絡亦鮮有明白直接以「
    毒品」、「安非他命」等名稱或相近之用語稱之，為躲避查
    緝及隱飾犯行，均以暗語或彼此已有默契之含混語意而為溝
    通，故上開通訊監察譯文雖未見雙方言明購買毒品安非他命
    之對話內容，惟參酌通訊之內容及通聯之時間，核與上開證
    人之證述內容有相當之關聯性，足以補強及擔保其等證述有
    向被告購買毒品安非他命之真實性。
三、販賣安非他命係違法行為，非可公然為之，亦無公定價格，
    容易分裝並增減份量，而每次買賣之價量，可能隨時依雙方
    關係深淺、資力、需求量及對行情之認知、來源是否充裕、
    查緝是否嚴緊、買方被查獲時供出賣方之可能風險之評估等
    ，而異其標準，非可一概而論，從而販賣之利得，除被告就
    販賣之價量俱臻明確供述外，委難察得實情，然販賣之人從
    價差或量差中牟利之方式雖異，其意圖營利之販賣行為則無
    二致。本件被告所為販賣第二級毒品犯行，雖因並未當場查
    獲販毒事實，而無從察知其販賣毒品確實數量，惟毒品危害
    防制條例所處罰之「販賣」毒品罪，所著重者為在主觀上有
    藉以牟利之惡性，及對毒品之擴散具有較有償或無償轉讓行
    為更嚴重之危害性，被告「營利」之意圖係從客觀之社會環
    境、情況及證人、物證等資料，依據證據法則綜合研判認定
    ；衡諸毒品安非他命量微價高，且依一般社會通念以觀，販
    賣行為在通常情形下均係以牟利為其主要誘因及目的，從而
    ，舉凡其有償交易，除足反證其確另基於某種非圖利本意之
    關係外，通常尚難因無法查悉其販入價額作為是否高價賣出
    之比較，諉無營利之意思，阻卻販賣犯行之追訴。本案被告
    分別出售第二級毒品2 次，業經其供承不諱，已如前述，而
    毒品戕害國民身心健康，危害匪淺，向為政府厲法查緝之目
    標，況衡諸被告與附表所示之證人陳文毓等人間俱無至親關
    係等情，苟無利得，被告豈有甘冒遭查緝法辦重刑之風險，
    而平白無端從事販賣安非他命之理？是以被告顯有藉各該次
    交易毒品行為從中取利之意圖及事實，要無疑義。
四、綜上所述，足認被告之自白顯與事實相符，本件事證明確，
    被告之犯行，堪以認定。
五、論罪科刑部分：
(一)、查安非他命為毒品危害防制條例第2 條第2 項第2 款所定之
    第二級毒品，又安非他命業經行政院衛生署公告禁止使用在
    案，應認屬藥事法第22條第1 項第1 款所規定之禁藥，不得
    非法持有及轉讓。按行為人明知為禁藥即第二級毒品安非他
    命而轉讓予他人者，除成立毒品危害防制條例第8 條第2 項
    之轉讓第二級毒品罪外，亦構成藥事法第83條第1 項之轉讓
    禁藥罪，此係屬同一犯罪行為而同時有二種法律可資處罰之
    法規競合情形，應依「重法優於輕法」、「後法優於前法」
    等法理，擇一處斷。毒品危害防制條例第8 條第2 項轉讓第
    二級毒品罪之法定本刑為6 月以上5 年以下有期徒刑，得併
    科新臺幣70萬元以下罰金；而93年4 月21日修正後藥事法第
    83條第1 項轉讓禁藥罪之法定本刑為7 年以下有期徒刑，得
    併科新臺幣500 萬元以下罰金，且如不具有應依毒品危害防
    制條例第8 條第6 項及第9 條之規定加重其刑至2 分之1 之
    情形，則修正後藥事法第83條第1 項之罪之法定本刑，顯較
    毒品危害防制條例第8 條第2 項之罪之法定本刑為重，依前
    述「重法優於輕法」之法理，自應優先適用藥事法第83條第
    1 項之規定處罰，最高法院97年度台上字第3490 號 、97年
    度台非字第397 號等判決意旨可資參照。
(二)、又刑法於94年2 月2 日修正公布，於95年7 月1 日起施行，
    基於刑罰公平原則之考量，杜絕僥倖之犯罪心理，並避免易
    致鼓勵犯罪之誤解，修正後刑法已刪除第56條連續犯之規定
    ，行為人反覆實行之犯罪行為茍係在刑法修正施行後者，因
    法律之修正已生阻斷連續犯之法律效果，除認應合於接續犯
    、繼續犯、集合犯等實質上一罪關係而以一罪論處外，基於
    一罪一罰之刑罰公平性，自應併合處罰；所謂「集合犯」，
    係指立法者所制定之犯罪構成要件中，本即預定有數個同種
    類行為而反覆實行之犯罪而言，故是否集合犯之判斷，客觀
    上自應斟酌法律規範之本來意涵、實現該犯罪目的之必要手
    段、社會生活經驗中該犯罪必然反覆實行之常態及社會通念
    等，主觀上則視其反覆實施之行為是否出於行為人之一個犯
    意，並秉持刑罰公平原則，加以判斷之，而行為人多次販毒
    品之行為，未必皆出於行為人之一個犯意決定，故販賣毒品
    之罪，難認係集合犯之罪。又依刑法第56條修正理由之說明
    ，謂「對繼續犯同一罪名之罪者，均適用連續犯之規定論處
    ，不無鼓勵犯罪之嫌，亦使國家刑罰權之行使發生不合理之
    現象」、「基於連續犯原為數罪之本質及刑罰公平原則之考
    量，爰刪除有關連續犯之規定」等語，即係將本應各自獨立
    評價之數罪，回歸本來就應賦予複數法律效果之原貌，因此
    ，就刑法修正施行後多次販賣毒品之犯行，採一罪一罰，始
    符合立法本旨（最高法院96年度臺上字第7052號判決意旨參
    照）。是本案被告所為如附表一、二所示各次販賣及轉讓毒
    品之犯行，均係在刑法修正施行後所為，行為時間相異，難
    認係在密切接近之時、地，分數個舉動以接續或反覆施行之
    行為，與接續犯或集合犯之概念非合，參酌上開所述，即應
    予以分論併罰。
(三)、按安非他命係屬毒品危害防制條例第2條第2項第2款所定之
    第二級毒品，不得非法持有、販賣；復按，安非他命為藥事
    法所稱之禁藥，不得非法轉讓。是核被告如附表一編號1 至
    2 所為，各係犯毒品危害防制條例第4 條第2 項之販賣第二
    級毒品罪；如附表二編號1 所為，係犯藥事法第83條第1 項
    之轉讓禁藥罪。被告各次販賣、轉讓前持有第二級毒品之低
    度行為，為其各次販賣、轉讓第二級毒品之高度行為所吸收
    ，均不另論罪。被告所為上開各犯行間，犯意各別，行為互
    殊，應予分論併罰。
(四)、又犯第4 條至第8 條之罪於偵查及審判中均自白者，減輕其
    刑，為毒品危害防制條例第17條第2 項所明定。被告對其所
    犯如附表一編號1 至2 之販賣第二級毒品罪，於本案偵查及
    審判中均自白，有各該訊問、審判筆錄在卷可稽，業如前述
    ，爰就附表一編號1 至2 之罪，均依毒品危害防制條例第17
    條第2 項規定，減輕其刑。至於轉讓第二級毒品部分，既因
    法規競合關係，優先適用藥事法第83條第1 項規定論處，雖
    被告於偵查及審判中亦均自白，基於法律整體適用不得割裂
    原則，仍不得另依毒品危害防制條例第17條第2 項規定減輕
    其刑（臺灣高等法院暨所屬法院98年法律座談會刑事類提案
    第16號研討結果參照）。
六、量刑理由之說明：
    刑法第59條規定犯罪之情狀可憫恕者，得酌量減輕其刑，其
    所謂「犯罪之情狀」，與同法第57條規定科刑時應審酌之一
    切情狀，並非有截然不同之領域，於裁判上酌減其刑時，應
    就犯罪一切情狀（包括第57條所列舉之10款事項），予以全
    盤考量，審酌其犯罪有無可憫恕之事由（即有無特殊之原因
    與環境，在客觀上足以引起一般同情，以及宣告法定低度刑
    ，是否猶嫌過重等等），以為判斷。本院審酌被告販賣第二
    級毒品安非他命之法定刑為「無期徒刑或七年以上有期徒刑
    ，得併科新臺幣1 千萬元以下罰金。」刑度甚重。然同為販
    賣第二級毒品之人，其原因動機不一，犯罪情節未必盡同，
    或有大盤毒梟者，亦有中、小盤之分，甚或僅止於吸毒者友
    儕間為求互通有無之情形亦所在多有，其販賣行為所造成危
    害社會之程度自屬有異，法律科處此類犯罪，所設之法定最
    低本刑卻不可謂不重，於此情形，倘依其情狀處以有期徒刑
    ，即足以懲儆，並可達防衛社會之目的者，自非不可依客觀
    之犯行與主觀之惡性二者加以考量其情狀是否有可憫恕之處
    ，適用刑法第59條之規定酌量減輕其刑，期使個案裁判之量
    刑能斟酌至當，符合比例原則。本案被告如附表一所示販賣
    第二級毒品安非他命之犯行，固無視國家對於杜絕毒品危害
    之禁令，其行為固屬不當，應予非難，惟其販賣次數總計2
    次，賣之數量尚微，所得不多，僅共4,000 元；販賣對象僅
    限於特定之2 人，且皆為最下游之毒品吸食者，其行為對於
    他人身心健康及社會治安所造成侵害之範圍、程度及所獲利
    益均難謂重大，足見其非販賣毒品之大、中盤商，就該次犯
    罪情節觀之，尚非重大惡極，相較於長期、大量販賣毒品之
    真正毒梟而言，其對社會秩序與國民健康之危害，顯然較不
    成比例，倘該次犯行科以最輕之法定本刑7年有期徒刑，未
    免過苛，且無從與真正長期、大量販毒之惡行區別，是本院
    衡量其學歷僅國中畢業、開卡車謀生、生活經驗單純、僅有
    吸食毒品之勒戒前科、品行尚稱良好等諸情狀，認被告各次
    販賣第二級毒品犯行若科以最輕本刑七年以上有期徒刑，仍
    屬過重，在客觀上應足以引起一般人之同情，確有法重情輕
    之失衡情狀，爰依刑法第59條之規定，就其所犯2 次之販賣
    第二級毒品罪，均予以酌量減輕其刑，以並符罪刑相當原則
    。另本案有關轉讓第二級毒品安非他命部分，既因藥事法第
    83 條 第1 項轉讓禁藥罪，為後法且為重法，應優先適用轉
    讓禁藥罪處罰，則屬於前法、輕法之毒品危害防制條例第8
    條第2 項轉讓第二級毒品罪，其最輕本刑為有期徒刑6 月，
    故在量定宣告刑，不得低於該較輕罪名所定最輕本刑以下之
    刑，以免科刑偏失。故就被告上開三次犯行，分別量處如主
    文即如附表一、二所示之罪刑，並定其應執行之刑，以示懲
    儆。
七、沒收部分：
    毒品危害防制條例第19條第1 項固規定，犯第4 條至第9 條
    之罪者，其供犯罪所用或因犯罪所得之財物，均沒收之，如
    全部或一部不能沒收時，追徵其價額或以其財產抵償之，且
    按毒品危害防制條例第19條，係採義務沒收主義，故販賣毒
    品所用之物或所得之金錢，如能認定確係販賣毒品所用或所
    得之款項，且屬犯人所有，均應宣告沒收，不以當場搜獲扣
    押者為限，最高法院89年度台上字第178 號、第289 號、92
    年度台上字第2608號、93年度台上字第3670號判決意旨可資
    參照。又販賣毒品所得之對價，不問其中成本若干，利潤多
    少，均應全部諭知沒收，貫徹政府查禁煙毒之決心，以符立
    法本旨，最高法院91年度台上字第2419號判決意旨可資參照
    。是販賣毒品所得之金錢，無論已否扣案，如仍屬存在，即
    應依法沒收。惟因犯罪所得之財物，係以實際所得者為限，
    苟無所得或尚未取得者，自無從為沒收追繳之諭知（最高法
    院99年度台上2934號判決要旨參照）。如附表一所示被告販
    賣第二級毒品所得之財物，共計4,000 元，雖未扣案，仍應
    分別依同條例第19條第1 項沒收之，如全部或一部不能沒收
    時，以其財產抵償之。至未扣案之門號0000-000000 行動電
    話1 支號（含SIM 卡1 張），係被告所有且供其聯繫販賣及
    轉讓第二級毒品安非他命之工具（參他字第1113號卷第32頁
    及偵卷第15、16、20、21、25頁通訊監察譯文），是未扣案
    之門號0000-000000 號行動電話1 支（含SIM 卡1 張）即應
    依毒品危害防制條例第19條第1 項之規定，於附表一及附表
    二所示各次販賣第二級毒品及轉讓禁藥等罪刑項下宣告沒收
    ，如全部或一部不能沒收時，追徵其價額。
七、適用法條：
(一)、刑事訴訟法第299條第1項前段。
(二)、毒品危害防制條例第4 條第2 項、第17條第2 項、第19 條
    第1 項。
(三)、藥事法第83條第1項。
(四)、刑法第11條、第51條第5 款、第9 款、第38條第1 項第2 款
    、第3項、第59條。
本案經檢察官葉竹鳳到庭執行職務。
中    華    民    國   100    年    11    月    11    日
                  刑事第二庭    審判長法  官  楊清益
                                      法  官  呂曾達
                                      法  官  周靜妮
以上正本證明與原本無異。
如不服本判決應於收受判決後10日內向本院提出上訴書狀，並應
敘述具體理由。其未敘述上訴理由者，應於上訴期間屆滿後20日
內向本院補提理由書( 均須按他造當事人之人數附繕本) 「切勿
逕送上級法院」。告訴人或被害人如對本判決不服者，應具備理
由請求檢察官上訴，其上訴期間之計算係以檢察官收受判決正本
之日期為準。
                                      書記官  巫  穎
中    華    民    國   100    年    11    月    11    日
附表一（曾維楷販賣第二級毒品安非他命部分）：
┌──┬────┬──────┬──────┬───────┬───┬─────┬───────┐
│編號│販賣對象│販賣時間    │地點        │販賣方式、經過│數量  │ 價格     │罪刑（含主刑及│
│    │        │（民國）    │            │              │      │（新臺幣）│從刑）        │
├──┼────┼──────┼──────┼───────┼───┼─────┼───────┤
│1   │賴志章  │99年6月22日 │苗栗縣銅鑼鄉│賴志章使用電話│一包  │2,000元   │曾維楷販賣第二│
│    │        │晚上9時許   │中華電信營業│與曾維楷0975-5│      │          │級毒品，處有期│
│    │        │            │處前        │07994 號電話聯│      │          │徒刑壹年拾月。│
│    │        │            │            │絡後，約定交易│      │          │未扣案之販賣毒│
│    │        │            │            │。            │      │          │品所得新臺幣貳│
│    │        │            │            │              │      │          │仟元沒收，如全│
│    │        │            │            │              │      │          │部或一部不能沒│
│    │        │            │            │              │      │          │收時，以其財產│
│    │        │            │            │              │      │          │抵償之。未扣案│
│    │        │            │            │              │      │          │之門號0975-50 │
│    │        │            │            │              │      │          │7994號行動電話│
│    │        │            │            │              │      │          │壹支（含SIM 卡│
│    │        │            │            │              │      │          │壹張）沒收之，│
│    │        │            │            │              │      │          │如全部或一部不│
│    │        │            │            │              │      │          │能沒收時，追徵│
│    │        │            │            │              │      │          │其價額。      │
│    │        │            │            │              │      │          │              │
│    │        │            │            │              │      │          │              │
├──┼────┼──────┼──────┼───────┼───┼─────┼───────┤
│2   │陳文毓  │99年6月28日 │苗栗縣苗栗市│陳文毓使用電話│一小包│2,000元   │曾維楷販賣第二│
│    │黃錦盛  │下午2時許   │西勢美北28號│與曾維楷0975-5│      │          │級毒品，處有期│
│    │        │            │            │07994 號電話聯│      │          │徒刑壹年拾月。│
│    │        │            │            │絡後，約定交易│      │          │未扣案之販賣毒│
│    │        │            │            │。            │      │          │品所得新臺幣貳│
│    │        │            │            │              │      │          │仟元沒收，如全│
│    │        │            │            │              │      │          │部或一部不能沒│
│    │        │            │            │              │      │          │收時，以其財產│
│    │        │            │            │              │      │          │抵償之。未扣案│
│    │        │            │            │              │      │          │之門號0975-50 │
│    │        │            │            │              │      │          │7994號行動電話│
│    │        │            │            │              │      │          │壹支（含SIM 卡│
│    │        │            │            │              │      │          │壹張）沒收之，│
│    │        │            │            │              │      │          │如全部或一部不│
│    │        │            │            │              │      │          │能沒收時，追徵│
│    │        │            │            │              │      │          │其價額。      │
│    │        │            │            │              │      │          │              │
├──┴────┴──────┴──────┴───────┴───┴─────┴───────┤
│合計：販賣所得合計共4,000 元。                                                                │
└───────────────────────────────────────────────┘
 附表二（曾維楷轉讓禁藥部分）：
┌──┬────┬──────┬──────┬───────┬───────┐
│編號│轉讓對象│轉讓時間    │地點        │轉讓方式、經過│罪刑（含主刑及│
│    │        │（民國）    │            │              │從刑）        │
├──┼────┼──────┼──────┼───────┼───────┤
│1   │陳文毓  │99年6月23日 │苗栗縣苗栗市│曾維楷使用0975│曾維楷轉讓禁藥│
│    │        │凌晨3、4時許│西勢美北28號│-507994 號電話│，處有期徒刑陸│
│    │        │            │            │與陳文毓聯絡後│月。未扣案之門│
│    │        │            │            │，在陳文毓家中│號0000-0 00000│
│    │        │            │            │無償轉讓安非他│號行動電話壹支│
│    │        │            │            │命供陳文毓使用│（含SIM 卡壹張│
│    │        │            │            │。            │）沒收。      │
│    │        │            │            │              │              │
│    │        │            │            │              │              │
│    │        │            │            │              │              │
│    │        │            │            │              │              │
└──┴────┴──────┴──────┴───────┴───────┘
附錄論罪科刑法條：
毒品危害防制條例第4 條第2 項：
製造、運輸、販賣第二級毒品者，處無期徒刑或七年以上有期徒
刑，得併科新臺幣一千萬元以下罰金。
藥事法第83條第1 項：
明知為偽藥或禁藥，而販賣、供應、調劑、運送、寄藏、牙保、
轉讓或意圖販賣而陳列者，處7 年以下有期徒刑，得併科新臺幣
5 百萬元以下罰金。